【裁判字號】    90,易緝,73
【裁判日期】    900330
【裁判案由】    傷害等
【裁判全文】
臺灣高雄地方法院刑事判決                            九十年度易緝字第七三號
    公  訴  人  臺灣高雄地方法院檢察署檢察官
    被      告  乙○○
右列被告因傷害等案件，經檢察官提起公訴（八十八年度偵字第九一八○號），本院
判決如左：
    主  文
乙○○傷害人之身體，累犯，處有期徒刑肆月，如易科罰金，以參佰元折算壹日；又
傷害人之身體，累犯，處有期徒刑肆月，如易科罰金，以參佰元折算壹日，行動電話
壹支沒收；又以加害生命、身體、財產之事，恐嚇他人，累犯，處有期徒刑參月，如
易科罰金，以參佰元折算壹日。應執行有期徒刑拾月，如易科罰金，以參佰元折算壹
日，行動電話壹支沒收。
    事  實
一、乙○○前因違反前麻醉藥品管理條例，經台灣高等法院高雄分院判處有期徒刑八
    月確定，於八十七年八月一日執行完畢。竟仍不知悔改，復於八十八年四月四日
    十一時五十五分許，因駕駛車牌號碼ＸＮ─五六四號自用小客車，途經高雄市○○路與光華路口，與甲○○駕駛之ＸＱ六六八二號自用小客車發生車禍。其因所
    載之友人邱聖招頭部受傷，急於就醫，乃逕駕車離去，惟行經民生路與光華路口
    附近即為甲○○追及，其竟基於傷害之故意，自持車上原有之棒球棒一支下車，
    打擊甲○○，致甲○○前額挫傷約三公分乘三公分、左上背瘀血六公分乘六公分
    、左背瘀血十二公分乘三公分、左前臂瘀血六公分乘三公分、左前臂瘀血四公分
    乘三公分。乙○○傷害甲○○後，旋即載送邱聖招至高雄市立民生醫院就診，惟
    因認值班醫師丙○○未立即為邱聖招診療，心生不滿，竟又持行動電話攻擊丙○○，致丙○○前額撕裂傷長約四公分、前額瘀血三公分乘三公分、右臉頰紅腫五
    公分乘五公分、左臉頰紅腫六公分乘六公分。乙○○為此傷害行為後，又當場揚
    言要持槍射死丙○○，並手持滅火器聲稱要炸毀醫院，以此恐嚇丙○○及在場之
    其他醫院人員，致丙○○及在場之其他醫院人員心生恐懼，致生危害於安全。
二、案經甲○○、丙○○訴請高雄市政府警察局苓雅分局移請臺灣高雄地方法院檢察
    署檢察官偵查起訴。
    理  由
一、訊之被告乙○○對右揭傷害甲○○、丙○○之犯行坦承不諱，核與告訴人甲○○
    、丙○○於警訊、及本院審理中指訴之情節悉相符合。此外復有高雄市立民生醫
    院之驗傷診斷書二份在卷可稽。被告此部分犯罪行為應堪認定。
二、被告對前開恐嚇部分雖否認犯行，辯稱：伊當時酒醉，不知有無講該等恐嚇言語
    云云。惟查被告確有當場揚言要持槍射死丙○○及手持滅火器聲稱要炸毀醫院等
    情，業經當時在現場之丙○○於警訊及審理中指訴不移。按丙○○僅係為邱聖招
    診治之醫師，與被告從不相識，自無設詞構陷之必要，其証言自屬可採。且被告
    在本院審理中亦曾分別供稱：「恐嚇部分可能當時有講，但應該沒有講的那麼嚴
    重。」、「恐嚇是我喝酒口頭上之氣話。」等語，足見被告案發當時應有出言恐
    嚇丙○○及在場之醫院人員。被告上揭辯解應無可採。又被告出手打傷丙○○在
    先，又，揚言要持槍射死丙○○，自足以使丙○○心生畏懼甚明。再者在場其他
    醫院人員見其態度如此兇惡，又手持滅火器揚言要炸毀醫院，自必心生恐懼。綜
    上所述，被告恐嚇犯行亦堪認定。
三、核被告所為係犯刑法第二百七十七條第一項、第三百零五條等罪。被告先後所犯
    二次傷害犯行，均係臨時起意，犯意自屬各別，應屬獨立二罪，爰分論併罰。又
傷害與恐嚇之間亦屬犯意及構成要件分別，應係獨立數罪，分論併罰之。乙○○
    前因違反前麻醉藥品管理條例，經台灣高等法院高雄分院判處有期徒刑八月確定
    ，於八十七年八月一日執行完畢。此有台灣高等法院被告全國前案紀錄表一份在
    卷可按，其於五年內再犯本件有期徒刑以上之罪，依刑法第四十七條累犯之規定
    加重其刑。爰審酌被告與甲○○發生車禍，未下車為任何交待即駕車離去已屬不
    該，且為甲○○追及之時，竟不由分說即持棒球棒打傷他人，傷勢不輕、惡性非
    小；其帶受傷之邱聖招至醫院就診，心中著急固可理解，然亦不應動手攻擊值班
    醫師丙○○，致其多處受傷，且其出言恐嚇丙○○及其他在場之醫院人員，造成
    醫院人員無法安心工作，精神處於恐懼之狀態，自亦應嚴懲，及其酒後一時情緒
    失控、犯後大致坦承犯行等一切情狀，就傷害甲○○部分量處有期徒刑四月；傷
    害丙○○部分量處有期徒刑四月；恐嚇部分量處有期徒刑三月。並分別諭知如易
    科罰金之折算標準。再依刑法第五十一條第五款，定如主文所示應執行刑，及諭
    知如易科罰金之折算標準。又被告犯罪後，原刑法第四十一條關於易科罰金之規
    定，已於九十年一月十日修正公佈為第四十一條第一項，並增列同條第二項：「
    併合處罰之數罪，均有前項情形，其應執行之刑逾六月者，亦同。」之規定。經
    比較修正前之刑法第四十一條與修正後之第四十一條規定，對被告並無影響。增
    列之第四十一條第二項之適用則對被告有利，故依刑法第二條第一項前段之規定
    ，應適用裁判時法，即修正後第四十一條第一項、第二項之規定，附此敘明。末
    者，被告為本件傷害之工具棒球棒係被告所駕他人車上之物，非其所有等情，業
    經被告供明在卷，故棒球棒既非被告所有，自無庸為沒收之宣告。至行動電話既
    係被告所有供犯罪所用之物，被告雖稱不知去向，尚難認已滅失，應依刑法第三
    十八條第一項第二款宣告沒收之。
據上論斷，應依刑事訴訟法第二百九十九條第一項前段、刑法第二百七十七條第一項
、第三百零五條、第五十一條第五款、第四十七條、第二條第一項前段、第四十一條
第一項、第二項、第三十八條第一項第二款、罰金罰鍰提高標準條例第一條前段、第
二條，判決如主文。
本案經檢察官劉昀到庭執行職務。
中     華      民      國    九十    年      三      月     三十      日
                                  臺灣高雄地方法院刑事第七庭
                                  法  官  蔡  國  卿
右正本證明與原本無異。
如不服本判決，應於判決送達後十日內，向本院提出上訴狀。
                                      書記官  邱  靜  銘
中     華      民      國    九十    年      四      月      二       日
附錄本案判決論罪科刑之法條
刑法第二百七十七條第一項：
傷害人之身體或健康者，處三年以下有期徒刑，拘役或一千元以下罰金。
刑法第三百零五條：
以加害生命、身體、自由、名譽、財產之事恐嚇他人，致生危害於安全者，處二年以
下有期徒刑、拘役或三百元以下罰金。


司法院資訊處製作；財團法人民間司法改革基金會備份。
